# 请教陈版：或有对价问题

提问人：跨度防护 时间：2017-10-13 00:56:04
请教陈版：甲以 100 万元收购乙持有的丙100%股权，同时约定丙在收回应收账款 20 万元时，甲需将该 20 万元给乙。那么 1 、在收购日甲在编制合并报表时需剔除丙账面的该 20 万，还是丙以后收回 20 万时，丙正常作账务处理，甲单独付给乙即可？ 2 、在收购日来看，应收账款的收回具有不确定性，甲的长投该如何入账？

回答人：chenyiwei
请说明：是相当于甲以 20 万元收购该项应收账款（风险和报酬均归属于甲），还是仅仅代收代付（风险和报酬仍然归属于乙，甲只负责在收到款项后按实际收回的款项转付给乙）？）前者不属于或有对价；后者相当于该笔应收款项未被纳入收购范围。

提问人：跨度防护 时间：2017-10-13 11:42:51
请教陈版： 1 、如果是后者的代收代付情形，甲在收购时如何确定收购价， 100 万是确定的，但应收 20 的可收回性不确定？ 2 、另外，甲收购丙后，收购日丙的报表对该应收 20 万如何反映，丙收回来后还能算作丙的资产吗？ 3 、还是丙依然反映 20 万，该提坏账提坏账，以后收回后甲从自己报表再付给乙 20 万。

回答人：chenyiwei
如果是代收代付，就相当于该笔应收款项没有纳入收购范围，不纳入收购方的合并报表。不属于被收购方的可辨认净资产。